臺灣桃園地方法院刑事判決
110年度交易字第624號
公  訴  人  臺灣桃園地方檢察署檢察官 
被      告  董正忠



上列被告因過失傷害案件，經檢察官提起公訴（110年度偵字第1
6679號）及移送併辦（110年度偵字第28779號），嗣因被告就被
訴事實為有罪之陳述，經本院告知簡式審判程序意旨，並聽取公
訴人及被告之意見後，本院裁定依簡式審判程序審理，判決如下
：
    主  文
董正忠犯過失傷害罪，處有期徒刑參月，如易科罰金，以新臺幣
壹仟元折算壹日。
    事實及理由
一、按本件被告董正忠所犯之罪，係死刑、無期徒刑、最輕本刑
    為3 年以上有期徒刑以外之罪，被告於準備程序就前揭被訴
    事實為有罪之陳述，經本院告知簡式審判程序之旨，並聽取
    被告與公訴人之意見後，本院認無不得或不宜改依簡式審判
    程序進行之處，爰依刑事訴訟法第273 條之1 第1 項之規定
    ，裁定本件進行簡式審判程序，合先敘明。
二、本件犯罪事實及證據，除證據部分補充：本院於民國111年2
    月18日準備程序中播放案發現場錄影光碟所製作之勘驗筆錄
    以及被告於本院準備程序及審理中所為自白（見本院交易字
    卷第46至48頁、第54頁）外，餘均引用檢察官起訴書暨移送
    併辦意旨書之記載（詳如附件一、二）。    
三、核被告董正忠所為，係犯刑法第284 條第1 項前段之過失傷
    害罪。被告肇事後，於其犯罪行為未為有偵查權限之機關發
    覺前，即向前來處理車禍事宜之警員承認肇事，此有桃園市
    政府警察局中壢分局中壢交通中隊道路交通事故肇事人自首
    情形紀錄表1 紙在卷可憑（見偵字卷第29頁），被告嗣未逃
    避偵審，合於自首之要件，爰依刑法第62條前段規定，減輕
    其刑。
四、又移送併辦意旨書部分與本案之犯罪事實相同，為事實上同
    一案件，本院自得併予審理，附此敘明。　　
五、爰以行為人責任為基礎，審酌被告駕車行經起訴書所載交叉
    路口處而欲續為直行之際，本應依路口前所標示之「停」字
    標誌，於進入交叉路口前先予停車以確認左右來車，並禮讓
    右方車輛先行，卻疏未注意，而於行經該交叉路口時，非但
    未先予停車確認左右來車，更未減速慢行且未禮讓右方來車
    即逕自快速駛入路口，從而肇生本件車禍事故並致告訴人劉
    明翰受有如起訴書所載之傷害，行為確有不該，並兼衡被告
    迄今未與告訴人達成和解而未有賠償告訴人所受損害，且其
    就本案於本院審理中，終知坦承犯行，犯後態度尚可，以及
    其經濟狀況（見本院交易字卷第55頁）等一切情狀，量處如
    主文所示之刑，並諭知易科罰金之折算標準，以資懲儆。
據上論斷，應依刑事訴訟法第273 條之1 第1 項、第299 條第1
項前段、第310 條之2 、第454 條第2 項，刑法第284 條第1 項
前段、第62條前段、第41條第1 項前段，刑法施行法第1 條之1
第1 項，判決如主文。
本案經檢察官張羽忻偵查起訴、移送併辦，由檢察官林佳勳到庭
執行公訴。
中　　華　　民　　國　　111 　年　　3 　　月　　3 　　日
           刑事第十庭    法　官　林大鈞
以上正本證明與原本無異。
如不服本判決應於收受判決後20日內向本院提出上訴書狀，並應
敘述具體理由。其未敘述上訴理由者，應於上訴期間屆滿後20日
內向本院補提理由書(均須按他造當事人之人數附繕本)「切勿逕
送上級法院」。 
　　　　　　　　 　　　　書記官　陳淑瓊
中　　華　　民　　國　　111 　年　　3 　　月　　4 　　日
附錄論罪法條：
中華民國刑法第284條
因過失傷害人者，處1年以下有期徒刑、拘役或10萬元以下罰金
；致重傷者，處3年以下有期徒刑、拘役或30萬元以下罰金。





附件一：
臺灣桃園地方檢察署檢察官起訴書
                                    110年度偵字第16679號
　　被　　　告　董正忠　男　55歲（民國00年0月00日生）
　　　　　　　　　　　　住彰化縣○○鄉○○路000號
　　　　　　　　　　　　居桃園市○○區○○路00號
　　　　　　　　　　　　國民身分證統一編號：Z000000000號
上列被告因過失傷害案件，已經偵查終結，認應提起公訴，茲將
犯罪事實及證據並所犯法條分敘如下：
　　　　犯罪事實
一、董正忠於民國109年11月20日14時1分許，駕駛車牌號碼00-0
    000號自用小客車，沿桃園市中壢區復華街186巷17弄由東往
    西方向行駛，行經長樂五街與自強六路交岔口時，本應注意
    其行向係劃有停字標字之無號誌交岔路口，屬支線道車，應
    讓幹線道車先行，且依當時天候陰、日間自然光線、路面乾
    燥無缺陷、無障礙物等不能注意之情事，竟疏未注意，而貿
    然往前行駛，適劉銘翰騎乘車牌號碼000-000號普通重型機
    車沿自強六路由北往南方向行駛，見狀閃煞不及而發生碰撞
    ，致劉明翰人車倒地，並左側鎖骨及左側第二肋骨閉鎖性骨
    折等傷害。
二、案經劉明翰訴由桃園市政府警察局中壢分局報告偵辦。
　　　　證據並所犯法條
一、證據清單及待證事實：
編號 證據名稱 待證事實 1 被告董正忠於警詢及偵查中之自白 被告於上揭時、地，駕駛自小客車，與告訴人之機車發生碰撞之事實。 2 告訴人劉明翰於警詢時之指訴 證明被告於上揭時、地，駕駛自小客車行經無號誌路口，支道車未讓幹道車先行，而肇生本件車禍，致告訴人受有如犯罪事實欄所示傷害之事實。 3 道路交通事故調查報告表、道路交通事故調查報告表（一）（二）、現場暨車損照片12張、監視器光碟1片及翻拍照片4張 證明本件交通事故發生經過之事實。 4 長庚醫療財團法人林口長庚紀念醫院診斷證明書1紙 告訴人劉明翰因本件車禍受有犯罪事實欄所示傷害之事實。 
二、核被告所為，係犯刑法第284條前段之過失傷害罪嫌。
三、依刑事訴訟法第251條第1項提起公訴。
  　此　致
臺灣桃園地方法院
中　　華　　民　　國　 110　　年　　6 　　月　　29    日
　　　　　　　　　　　　　    檢　察　官  張羽忻

附件二：
臺灣桃園地方檢察署檢察官移送併辦意旨書
                                    110年度偵字第28779號
　　被　　　告　董正忠　男　55歲（民國00年0月00日生）
　　　　　　　　　　　　住彰化縣○○鄉○○路000號
　　　　　　　　　　　　居桃園市○○區○○路00號
　　　　　　　　　　　　國民身分證統一編號：Z000000000號
上列被告因過失傷害案件，應與貴院（亭股）審理之110年度審
交易字第314號案件併案審理，茲敘述犯罪事實及證據並所犯法
條如下：
一、犯罪事實：董正忠於民國109年11月20日14時1分許，駕駛車牌號碼00-0000號自用小客車，沿桃園市中壢區復華街186巷17弄由東往西方向行駛，行經長樂五街與自強六路交岔口時，本應注意其行向係劃有停字標字之無號誌交岔路口，屬支線道車，應讓幹線道車先行，且依當時天候陰、日間自然光線、路面乾燥無缺陷、無障礙物等不能注意之情事，竟疏未注意，而貿然往前行駛，適劉明翰騎乘車牌號碼000-000號普通重型機車沿自強六路由北往南方向行駛，見狀閃煞不及而發生碰撞，致劉明翰人車倒地，並左側鎖骨及左側第二肋骨閉鎖性骨折等傷害。
二、證據：
(一)告訴人劉明翰之指述。
(二)桃園市政府警察局中壢分局中壢交通分隊受理刑事案件報案
    三聯單。
(三)本署110年度偵字第16679號案件起訴書。
四、併辦理由：查被告董正忠前因過失傷害案件，業經本署檢察官以110年度偵字第16679號案件提起公訴，現由貴院（亭股）以110年度審交易字第314號案件審理中，有該案起訴書、全國刑案資料查註紀錄表各1份在卷足憑。本件被告所涉犯行，與提起公訴之案件係同一事實，為聲請簡易判決處刑效力所及，應予併案審理。
　　此　致
臺灣桃園地方法院
中　　華　　民　　國　 110　　年　　9 　　月　  24　　日
　　　　　　　　　　　　　　　檢　察　官　張羽忻